【裁判字號】    89,訴,130
【裁判日期】    890406
【裁判案由】    毒品危害防制條例
【裁判全文】
臺灣彰化地方法院刑事判決                          八十九年度訴字第一三號
    公  訴  人  臺灣彰化地方法院檢察署檢察官
    被      告  甲○○
右列被告因違反毒品危害防制條例案件，經檢察官提起公訴（八十八年度毒偵字第一
八六四、二０九一號），及函送併案審理（八十九年度毒偵字第三六九、三七一號）
，本院判決如左：
    主  文
甲○○連續施用第壹級毒品，處有期徒刑貳年；又連續施用第貳級毒品，處有期徒刑
陸月，扣案殘留甲基安非他命塑膠袋壹個，沒收銷燬之。應執行有期徒刑貳年伍月，
扣案殘留甲基安非他命塑膠袋壹個，沒收銷燬之。
    事  實
一、甲○○前曾因施用毒品案件，經本院以八十八年度毒聲字第四四四七號裁定送觀
    察、勒戒後，因無繼續施用毒品之傾向，業經台灣彰化地方法院檢察署檢察官於
    民國八十八年十月三十日以八十八年度偵字第一一九六號為不起訴處分確定。竟
    不知悔改，復基於施用海洛因之概括犯意，自八十八年十一月十三日起至同年十
    二月十日止，約一日一次，連續在彰化市○○路○段一二０號租住處及彰化市不
    詳處所，以將海洛因摻入香煙中點燃後吸用煙霧之方式施用第一級毒品海洛因多
    次；又另行基於施用甲基安非他命之概括犯意，分別於八十八年十一月十三日或
    前四日內某日、同年十一月二十四日或前四日內某日及同年十二月十日或前四日
    內某日，在其前揭租住處及不詳處所，以將甲基安非他命置於吸食器內加熱產生
    煙霧後施用及不詳方法，分別施用第二級毒品安非他命各一次。嗣分別於八十八
    年十一月十三日十一時五十分，在彰化市○○路三五號富城賓館五０一室查獲，
    於八十八年十一月二十三日淩晨零時五十分許採尿送驗查獲，同年月二十四日十
    時五十分許，在彰化市○○路二二五之七號為警查獲，並扣得殘留安非他命之塑
    膠袋一個，又於同年十二月十日凌晨一時許，在彰化市○○路○段一二０號，為
    警查獲。並經依本院以八十八年度毒聲字第五四二三號裁定送觀察、勒戒後，有
    繼續施用毒品傾向，再經本院以八十九年度毒聲字第五三號裁定送強制戒治。
二、案經彰化縣警察局及彰化分局分別移送台灣地方法院檢察署檢察官偵查起訴及函
    送併案審理。
    理  由
一、訊據被告固坦承施用海洛因及於八十八年十一月間某日施用甲基安非他命之犯行
    ，雖矢口否認其餘犯行，辯稱僅施用甲基安非他命一次，且扣案殘留甲基安非他
    命之塑膠袋一個並非其所有云云。惟經查，被告於八十八年十一月十三日，同年
    月二十三、二十四日及同年十二月十日為警查獲時所採之尿液經送請彰化縣衛生
    局鑑定（尿液檢體名稱為Ａ六五五、Ａ六六四、Ａ六七四及Ｐ─一二０），結果
    均呈甲基安非他命及嗎啡之陽性反應，有該局八十八年十一月二十六日煙檢字第
    八八三六二０號、第八八三六二九號、第八八三六三九號及同年十二月二十四日
    煙檢字第八八三九七五號煙毒尿液檢驗成績書共四紙在卷可稽，按安非他命經施
    用入人體後，因代謝作用，約百分之七十於二十四小時內自尿中排出，約百分之
    九十於九十六小時內自尿中排出，雖僅憑尿液中安非他命陽性反應，並無法確實
    推算吸食時間距採集時間之長短，惟最長可能不會超過四日，有行政院衛生署藥
    物食品檢驗局函在卷可稽，故被告於八十八年十一月十三日、同年月二十四日（
    含同年月二十三日採尿送驗結果）及同年十二月十日為警查獲前四日內某日均應
    有施用第二級毒品甲基安非他命之犯甚明，此外塑膠袋一個係於被告為警查獲處
    所扣得，前揭塑膠袋經送鑑定，殘留甲基安非他命，有法務部調查局檢驗成績書
    在卷可稽，亦核與被告施用甲基安非他命之犯行相符，故被告前開所辯部分與事
    實不符，尚難信為實在。又被告前曾因施用毒品案件，經依本院八十八年度毒聲
    字第四四四七號裁定送觀察、勒戒後，認無繼續施用毒品之傾向，由台灣彰化地
    方法院檢察署檢察官於八十八年十月三十日以八十八年度偵字第一一九六號為不
    起訴處分確定，有不起訴處分書一紙在卷足憑。其於五年內再犯毒品危害防制條
    例第十條第一項、第二項之罪，經本院以八十八年度毒聲字第五四二三裁定送觀
    察勒戒後，因有繼續施用毒品傾向，再經本院以八十九年度毒聲字第五三號裁定
    送強制戒治，有本院八十八年度毒聲字第五四二三號及八十九年度毒聲字第五三
    號裁定二紙及臺灣彰化看守所附設勒戒所八十八年十二月二十八日彰所戒字第三
    三六三號函送之證明書一份附卷可參，被告自白部分亦核與事實相符，其犯罪事
    證明確，被告犯行洵堪認定。
二、核被告所為，係犯毒品危害防制條例第十條第一項之施用第一級毒品罪及同條第
    二項之施用第二級毒品罪。被告持有毒品均係為供施用，其持有之低度行為皆應
    為施用之高度行為吸收，不另論罪，併予敘明。其先後多次施用第一級毒品海洛
    因及第二級毒品甲基安非他命之犯行，分別時間緊接，所犯又係構成要件相同之
    罪名，顯皆係基於概括犯意為之，均係屬連續犯，應分別依刑法第五十六條規定
    論以一罪，並加重其刑。函送併案審理之八十九年度毒偵字第三六九、三七一號
    ，被告分別於八十八年十一月十三日及同年月二十三日經採尿送驗，均檢出甲基
    安非他命及海洛因陽性反應部分，與前開經起訴之犯行，時間緊接，犯罪構成要
    件相同，均有連續犯關係，本院自得併予審酌，至公訴人雖未就八十八年十一月
    二十四日之施用第二級毒品部分論述，惟此亦與起訴部分有連續犯關係，亦得予
    以審酌，併予敘明。被告前揭所犯二罪間，行為不同，犯罪構成要件互殊，顯係
    基於個別犯意為之，應予分論併罰。爰審酌被告犯罪動機、目的、手段、所生危
    害及犯後態度等一切情狀，分別量處如主文所示之刑，並定其應執行之刑。扣案
    塑膠袋一個，經送檢驗，殘留甲基安非他命，有法務部調查局檢通知書一紙在卷
    可稽，甲基安非他命因與塑膠袋已無從析離，係屬違禁物，依毒品違害防制條例
    第十八條第一項前段規定沒收並銷燬之。另於八十八年十一月二十四日經警扣得
    之針筒一支，經送檢驗，並無毒品反應，被告亦否認為其所有，且不能証明係供
    其犯罪所用之物，爰不為沒收之宣告，另扣案之海洛因一包（重０．五公克）及
    注射針筒十二支，均係為警於同案被查獲之陳秉中口袋中搜獲，並為陳秉中所有
    ，業據陳秉中坦承在卷（八十八年度毒偵字第二０九一號卷八十八年十二月十日
    訊問筆錄），核與被告供述相符，故並無証據証明被告持有前開物品或違禁物，
    亦不為沒收之宣告，併予敘明。
據上論斷，應依刑事訴訟法第二百九十九條第一項前段，毒品危害防制條例第十條第
一項、第二項、第十八條第一項前段，刑法第十一條前段、第五十六條、第五十一條
第五款，判決如主文。
中      華      民      國      八十九    年    四      月      六      日
                                      台灣彰化地方法院刑事第二庭
                                          法      官  王  紋  瑩
右正本證明與原本無異。
如不服本判決，應於判決送達後十日內向本院提出上訴狀( 須附繕本 )。
告訴人或被害人對於判決如有不服具備理由請求檢察官上訴者，其上訴期間之計算係
以檢察官收受判決正本之日期為準。
                                          法院書記官  鄭  秀  鑾
中      華      民      國      八十九    年    四      月      十一    日
毒品危害防制條例第十條：
施用第一級毒品者，處六月以上五年以下有期徒刑。
施用第二級毒品者，處三年以下有期徒刑。


司法院資訊處製作；財團法人民間司法改革基金會備份。
